pt-BR: Reco-reco tipo: Raspador estilo cabasa; Sapo raspador; Güira (güiro de metal); Güiro; Reco-reco; Tábua de lavar (musical); Outro
en: Musical scraper type: Cabasa-style scraper; Frog scraper; Guira (metal guiro); Guiro; Reco-reco; Washboard (musical); Other
fi: Raappasoitintyyppi: Cabasa-tyylinen guiro; Sammakko-guiro; Guira (metalliguiro); Guiro; Reco-reco; Pyykkilauta (soitin); Muu
es: Tipo raspador musical: Rascador estilo cabasa; Rascador de rana; Güira (güiro de metal); Güiro; Reco-reco; Tabla de lavar (musical); Otro
ru: Тип музыкального скребка: Скребок в стиле кабасы; Скребок-лягушка; Гуира (металлическое гуиро); Гуиро; Реко-реко; Стиральная доска (музыкальная); Другой
pt-PT: tipo raspador musical: Raspador estilo cabasa; Raspador em forma de sapo; Güira (güiro de metal); Güiro; Reco-reco; Tábua de lavar (musical); Outro
nb: Type skrapeinstrument: Cabasa-skrape; Froskeskrape; Guira (metall-guiro); Guiro; Reco-reco; Vaskebrett (musikkinstrument); Annet
el: Τύπος μουσικού ξύστρου: Ξύστρα τύπου cabasa; Ξύστρα βάτραχος; Γκουίρα (μεταλλικό γκουίρο); Γκουίρο; Ρέκο ρέκο; Washboard (μουσικό όργανο); Άλλο
vi: Loại máy cạo nhạc: Dụng cụ cạo kiểu Cabasa; Dụng cụ cạo hình ếch; Guira (guiro kim loại); Guiro; Reco-reco; Ván giặt (nhạc cụ); Khác
it: Tipo di raschiatore musicale: Raspa in stile cabasa; Raspa a forma di rana; Güira (guiro in metallo); Guiro; Reco-reco; Asse da lavare (musicale); Altro
pl: Typ skrobaka muzycznego: Skrobak typu cabasa; Skrobak w kształcie żaby; Guira (metalowe guiro); Guiro; Reco-reco; Tarka (instrument muzyczny); Inne
ko: 뮤지컬 스크레이퍼 유형: 카바사 스타일 스크레이퍼; 개구리 스크레이퍼; 구이라(금속 귀로); 귀로; 레코레코; 워시보드(악기); 기타
nl: Muzikale schraper type: Cabasa-stijl rasp; Kikker-rasp; Guira (metalen guiro); Guiro; Reco-reco; Wasbord (muzikaal); Anders
hr-HR: Vrsta glazbenog strugača: Strugalica u stilu cabase; Žaba strugalica; Güira (metalni güiro); Güiro; Reco-reco; Daska za pranje rublja (glazbena); Ostalo
da: Type af skrabeinstrument: Skraber i cabasa-stil; Frøskraber; Guira (metal-guiro); Guiro; Reco-reco; Vaskebræt (musikalsk); Andet
de: Typ des Schabinstruments: Schaber im Cabasa-Stil; Frosch-Schaber; Güira (Metall-Guiro); Guiro; Reco-Reco; Waschbrett (Musikinstrument); Sonstiges
sv: Typ av raspinstrument: Cabasa-liknande skrapa; Grodskrapa; Güira (metall-güiro); Güiro; Reco-reco; Tvättbräda (musikinstrument); Övrigt
sl-SI: Vrsta glasbenega strgala: Strgalo v stilu kabase; Strgalo v obliki žabe; Guira (kovinski guiro); Guiro; Reco-reco; Pralna deska (glasbilo); Drugo
zh-CN: 刮奏乐器类型: 铁沙铃式刮响器; 青蛙刮响器; 圭罗（金属刮瓜）; 刮瓜; 巴西刮瓜 (Reco-reco); 音乐搓衣板; 其他
lt-LT: Muzikinio gremžtuko tipas: „Cabasa“ stiliaus grandyklė; Varlės formos grandyklė; Gviro (metalinis); Gviro; „Reco-reco“; Skalbimo lenta (muzikinė); Kita
ro-RO: Tip racletă muzicală: Scraper stil Cabasa; Scraper broască; Güira (güiro din metal); Güiro; Reco-reco; Washboard (muzical); Altele
bg-BG: Тип музикален стържещ инструмент: Стъргало тип кабаса; Стъргало тип жаба; Гуира (метално гуиро); Гуиро; Реко-реко; Дъска за пране (музикална); Друго
fr: Type de racleur musical: Racleur de type cabasa; Racleur grenouille; Güira (guiro en métal); Guiro; Reco-reco; Planche à laver (instrument); Autre
cs: Typ hudební škrabky: Škrabka typu cabasa; Žabí škrabka; Güira (kovové guiro); Guiro; Reco-reco; Valcha (hudební); Ostatní
th: ประเภทเครื่องดนตรีประเภทขูด: เครื่องขูดแบบคาบาซา; เครื่องขูดรูปกบ; กีรา (กีโรโลหะ); กีโร; เรโกเรโก; กระดานซักผ้า (เครื่องดนตรี); อื่นๆ
hu: Dörzsölős hangszer típusa: Cabasa-stílusú kaparó; Béka alakú kaparó; Güira (fém güiró); Güiró; Reco-reco; Mosódeszka (hangszer); Egyéb
zh-TW: 刮奏樂器類型: 鐵沙鈴風格刮板; 青蛙刮板; 金屬刮雪克 (Guira); 刮雪克; 雷科雷科; 洗衣板 (樂器); 其他
sk-SK: Typ hudobného škrabáka: Škrabadlo v štýle cabasa; Škrabadlo v tvare žaby; Guira (kovové guiro); Guiro; Reco-reco; Valcha (hudobná); Iné
tr: Müzikal kazıyıcı tipi: Cabasa tipi kazıyıcı; Kurbağa kazıyıcı; Güira (metal güiro); Güiro; Reco-reco; Çamaşır tahtası (müzikal); Diğer
ja: ミュージカルスクレーパータイプ: カバサスタイルのスクレーパー; フロッグスクレーパー; グイラ (金属製ギロ); ギロ; ヘコヘコ; ウォッシュボード (楽器); その他